【裁判字號】    90,上訴,452
【裁判日期】    900913
【裁判案由】    偽造貨幣等
【裁判全文】
臺灣高等法院臺中分院刑事判決                      九十年度上訴字第四五二號
    上  訴  人
    即  被  告  乙○○
    指定辯護人  本院公設辯護人甲○○
右上訴人因偽造貨幣等案件，不服臺灣台中地方法院八十九年度訴字第一七八三號中
華民國八十九年十月十八日第一審判決（起訴案號：臺灣台中地方法院檢察署八十九
年度偵字第二八二六、二八二九、一０四四三號），提起上訴，本院判決如左：
      主  文
上訴駁回。
      事  實
一、乙○○前曾於民國（下同）八十六年三月二十八日因違反麻醉藥品管理條例案件
    ，經台灣台中地方法院判處有期徒刑三月，如易科罰金，以三百元折算一日，於
    八十六年八月十九日經本院判決上訴駁回而告確定，於八十六年十一月二十八日
    送監執行，嗣並與其逃亡案件（軍法審判）所判處之有期徒刑八月，由本院合併
    定其應執行刑為有期徒刑十月，於八十六年十二月六日執行完畢。
二、乙○○明知未經許可，不得持有可發射子彈具有殺傷力之改造手槍，竟於八十七
    年間某日，在花蓮地區不詳處所，以新臺幣（下同）八萬元向姓名年籍不詳之成
    年人，購買可發射子彈，具有殺傷力之改造手槍一枝（槍枝管制編號：0000
    000000號、含彈匣壹個）及具殺傷力之改造子彈一顆（鑑定時經試射已失
    子彈結構），而未經許可，持有上開槍、彈；嗣八十九年一月三十一日晚上二十
    時三十分許，乙○○因攜帶上開槍、彈，在台中縣神岡鄉○○路四四八巷二弄二
    五號處，適逢警察搜索該處，乙○○遂將上開槍、彈丟棄於屋外，並以電話通知
    張議鴻前往找尋該槍、彈，並要張議鴻代為藏匿，張議鴻受託後，將上開槍、彈
    ，藏放在台中縣神岡鄉○○路七０二巷路旁草叢內（張議鴻部分業經原審以違反
    槍砲彈藥刀械管制條例判處有期徒刑一年二月併科罰金十萬元確定）；嗣於八十
    九年二月三日凌晨零時三十分許，張議鴻因違反毒品危害防制條例案件，為警在
    台中縣神岡鄉○○路三六０巷十弄十一號前查獲，經帶同員警前往上開藏放槍、
    彈處，起出其所寄藏之改造手槍一枝（槍枝管制編號：0000000000號
    、含彈匣壹個）及改造子彈一顆（已經試射而失其效力）。
三、乙○○又因積欠丁○○三萬元，丁○○催討甚急，即另基於意圖供行使之用，於
    八十八年十二月底，在臺中市○○路第一廣場，向另一不詳姓名、年籍之成年人
    ，以一千元換取偽造之臺灣銀行面額一千元通用紙幣五張方式，購買取得偽造之
    臺灣銀行面額一千元通用紙幣十二張，其中號碼為ＣＭ９８６８４４ＧＹ者四張
    、ＤＬ８４５５６４ＢＵ者三張、ＣＴ２２２２１５ＧＶ者三張、ＣＫ９３７２
    ２５ＢＵ者二張，而收集偽造之通用紙幣。乙○○於取得該偽造之通用紙幣後，
    即於八十九年一月三十一日，前往台中縣神岡鄉○○路四四八巷二弄二五號丁○
    ○住處，將上開十二張偽造之通用紙幣混雜在十八張真鈔內，交付予丁○○以清
    償三萬元之債務而行使之；丁○○收受上開紙幣後，於八十九年二月二日下午，
    在台中縣神岡鄉某處車上，將其中二張偽造之通用紙幣（號碼均為ＣＫ９３７２
    ２５ＢＵ）交付予不知情之張議鴻供作購買呼叫器一個之對價而行使之（丁○○
    行使偽造之通用貨幣，業據原審判處罰金三千元確定），嗣於八十九年二月二日
    下午十九時三十分許，戊○○駕駛車牌號碼Ｊ２－２５７１號自用小客車，搭載
    丁○○及張文聰、林佩柔、陳惠珍等人，在台中縣大雅鄉○○○街一八０巷口處
    為警查獲，並於該車右前座腳墊下起獲丁○○所有偽造之通用紙幣共十張（其中
    號碼為ＣＭ９８６８４４ＧＹ者四張、ＤＬ８４５５６４ＢＵ者三張、ＣＴ２２
    ２２１５ＧＶ者三張）。又於同年二月三日凌晨零時三十分許，在台中縣神岡鄉
    ○○路三六０巷十弄十一號前，張議鴻駕駛之車號Ｍ６－０７８６號自用小客車
    中，起出上開二張偽造之通用紙幣（號碼均為ＣＫ９３７２２５ＢＵ）。
四、案經內政部警政署台中港務警察所（被告張議鴻、丁○○及被告乙○○行使偽造
    之通用紙幣部分）報請臺灣臺中地方法院檢察署及該署檢察官自動檢舉（被告乙
    ○○持有槍、彈部分）偵查起訴。
    理  由
一、被告乙○○對於未經許可，持有可發射子彈具有殺傷力之改造手槍、改造子彈，
    及行使偽造通用紙幣之事實均供承不諱，被告乙○○於警局及偵查初訊固曾一度
    辨稱：伊是拿真鈔還給丁○○云云，但其於八十九年六月十五日偵查時已坦稱：
    因為現金不夠，乃於真鈔中夾雜假鈔還錢給丁○○無訛（台灣台中地方法院檢察
    署八十九年偵字第二八二九號卷第八十五頁正面）；嗣於原審亦坦承：偽鈔是向
    他人買的，約有三萬元偽鈔，是以一萬元買五十張方式購買，我欠給張世三萬元
    ，其中十二張是偽造的（原審卷第五十四頁），核與同案被告丁○○於偵查中所
    稱：因被告乙○○欠他三萬元，於八十九年一月三十一日持偽鈔還他（參同署八
    十九年度偵字第二八二六號卷第四十九頁正面）；二人供詞相符，復查扣案之槍
    彈是被告乙○○所有，寄放在張議鴻處，業據被告乙○○於八十九年六月三十日
    偵訊時坦白承認（同署八十九年度偵字第一０四四三號卷第十一頁反面）；同案
    被告張議鴻亦供稱：槍是乙○○所有，之前在警訊是因為怕連累到乙○○所以才
    講係在第一廣場向阿龍買的（同前第二八二九號偵卷第八十六頁正面）；並有右
    開改造手槍一枝（槍枝管制編號：0000000000號、含彈匣壹個）、改
    造子彈一顆及偽造之臺灣銀行面額一千元通用紙幣十二張（其中號碼為ＣＭ９８
    ６８４４ＧＹ者四張、ＤＬ８４５５６４ＢＵ者三張、ＣＴ２２２２１５ＧＶ者
    三張、ＣＫ９３７２２５ＢＵ者二張）扣案可證。而上開扣案之槍、彈送內政部
    警政署刑事警察局鑑定後，該扣案手槍係由玩具槍之金屬槍身與制式手槍滑套及
    槍管組合而成之改造手槍，機械性能良好，可擊發適用子彈，而認具有殺傷力；
    扣案之子彈，認係土造子彈，經試射，可擊發，認具殺傷力，有該局八十九年二
    月十六日刑鑑字第一六四二二號鑑定通知書一紙附卷可稽；而扣案之十二張偽造
    通用紙幣，經送中央印製廠鑑定結果，均屬偽鈔，其中有以彩色噴墨方式仿印，
    或以彩色雷射輸出方式（含彩色影印）仿印，紙質與真鈔均不同，水印及安全線
    均以灰色墨印在紙張背面仿製而成，確屬偽造一節，有中央銀行發行局八十九年
    二月二十一日（八九）臺央發字第０三００二七二號、第０三００二七三號函文
    各一份附卷可稽，足認被告乙○○自白與事實相符。本件事證明確，被告乙○○
    犯行堪予認定。
二、查槍砲彈藥刀械管制條例第十一條業於八十九年七月五日修正公布，並於同年月
    七日生效，比較修正前後之規定，僅於該條文第一項增加「第一項」而己，修正
    前後二者之刑度並無差異，則依刑法第二條第一項前段規定，應適用裁判時即修
    正後槍砲彈藥刀械管制條例第十一條規定；核被告乙○○係犯修正後槍砲彈藥刀
    械管制條例第十一條第四項之未經許可持有可發射子彈具有殺傷力之改造手槍罪
    及同條例第十二條第四項之未經許可持有子行彈罪及刑法第一百九十六條第一項
    之行使偽造之通用紙幣罪；其意圖供行使之用，先向他人買受偽造之通用紙幣加
    以收集後，持以向丁○○抵償舊債而行使之，其收集之低度行為，應為其後行使
    之高度行為所吸收，不另論罪；又被告行使偽造之通用紙幣，本即含有詐欺之性
    質，亦不另論罪；其同時同地非法持有槍、彈之行為，均係一行為，觸犯槍砲彈
    藥刀械管制條例第十一條第四項及第十二條第四項之罪，應依刑法第五十五條想
    像競合犯之規定，從一重之槍砲彈藥刀械管制條例第十一條第四項之罪處斷。被
    告乙○○所犯未經許可持有可發射子彈具有殺傷力之改造手槍罪及刑法第一百九
    十六條第一項之行使偽造之通用紙幣罪二罪，犯意各別，行為互殊，犯罪構成要
    件不同，應予分論併罰。又其前曾於八十六年三月二十八日因違反麻醉藥品管理
    條例案件，經台灣台中地方法院判處有期徒刑三月，於八十六年八月十九日經本
    院判決上訴駁回而告確定，於八十六年十一月二十八日送監執行，嗣並與其逃亡
    案件（軍法審判）所判處之有期徒刑八月，由本院定應執行刑十月，於八十六年
    十二月六日執行完畢，此有灣臺中地方法院檢察署刑案資料查註紀錄表及臺灣高
    等法院被告全國前案紀錄表各一紙附卷可憑，於刑之執行完畢，五年內再犯有期
    徒刑以上之本罪，為累犯，應依法加重其刑。原審因之予以論科，並審酌被告素
    行、智識程度，犯罪之動機、目的、手段、所生危害及犯後態度等一切情狀，分
    別就持有改造手槍部分量處有期徒刑一年四月，併科罰金新臺幣拾伍萬元，罰金
    如易服勞役，以新臺幣玖佰元即銀元佰元折算壹日；就行使偽造之通行紙幣部
    分，量處有期徒刑年貳月；並定應執行刑為有期徒刑肆年月，併科罰金新臺
    幣拾伍萬元，及就併科罰金，如諭知易服勞役之折算標準，暨就槍枝部分依違禁
    物（子彈已試射不予沒收），就扣案偽造之臺灣銀行面額一千元通用紙幣十二張
    ，依刑法第二百條規定，併予宣告沒收，且於理由內敘明就違反槍砲彈藥刀械管
    制條例無宣告強制工作之必要，併就公訴意旨另謂：被告乙○○又非法持有具有
    殺傷力之改造子彈九顆及於八十八年六月間起，及另自八十八年六月間起陸續購
    買偽鈔三十八張之部分，詳細說明其罪嫌尚有不足，但因檢察官認此部分與右開
    論罪科刑部分互有單純一罪或連續犯之裁判上一罪關係，故不另為無罪之諭知，
    其認事用法及量刑均稱妥當，被告徒執空言，請求將原審判決撤銷，核屬無據，
    其上訴為無理由，應予駁回。
三、被告乙○○經合法傳喚，無正當理由拒不到庭，爰不待陳述逕行判決之。
據上論結，應依刑事訴訟法第三百七十一條、第三百六十八條，判決如主文。
本案經檢察官丙○○到庭執行職務。
中       華       民       國   九  十    年     九      月   十三      日
                                臺灣高等法院臺中分院刑事第七庭
                                      審判長法  官  林  榮  龍
                                            法  官  江  錫  麟
                                            法  官  謝  說  容
右正本證明與原本無異。
如不服本判決應於收受送達後十日內向本院提出上訴書狀，其未敘述上訴之理由者並
得於提起上訴後十日內向本院補提理由書（均須按他造當事人之人數附繕本）。
                                            書記官  金  珍  華
中       華       民       國   九  十    年     九      月    十四     日
附錄：本案論罪科刑法條全文
槍砲彈藥刀械管制條例第十一條第四項
未經許可，持有、寄藏或意圖販賣而陳列第一項所列槍砲者，處一年以上七年以下有
期徒刑，併科新臺幣七百萬元以下罰金。
槍砲彈藥刀械管制條例第十二條第四項
未經許可，持有、寄藏或意圖販賣而陳列子彈者，處五年以下有期徒刑，併科新臺幣
三百萬元以下罰金。
刑法第一百九十六條
行使偽造、變造之通用貨幣、紙幣、銀行券或意圖供行使之用而收集或交付於人者，
處三年以上十年以下有期徒刑，得併科五千元以下罰金。
收受後方知為偽造、變造之通用貨幣、紙幣、銀行券，而仍行使，或意圖供行使之用
而交付於人者，處五百元以下罰金。
第一項之未遂犯罰之。
                                                                        Ｒ


司法院資訊處製作；財團法人民間司法改革基金會備份。
